臺灣高等法院臺中分院刑事判決
110年度上訴字第1765號

上  訴  人  
即  被  告  莊詠全
選任辯護人  羅國斌律師
            張淑琪律師
上列上訴人因毒品危害防制條例等案件，不服臺灣臺中地方法院
110年度訴字第478號中華民國110年7月27日第一審判決（起訴案
號：臺灣臺中地方檢察署110年度偵字第2963號、第8583號），
提起上訴，本院判決如下：
    主  文
原判決關於轉讓偽藥部分撤銷。
莊詠全犯轉讓偽藥罪，處有期徒刑參月。
其餘上訴駁回。
    犯罪事實
一、莊詠全明知甲基安非他命為政府依據毒品危害防制條例（下
    稱毒品條例）第2條第2項第2款所列之第二級毒品，不得持
    有或施用，竟基於持有第二級毒品甲基安非他命之犯意，於
    民國109年12月間某日，在臺中市大都會網咖店，向姓名年
    籍不詳綽號「眼鏡」之成年人，購得含有第二級毒品甲基安
    非他命成分之「哈密瓜包裝咖啡包」7包(併混有第三級毒品
    「硝甲西泮」與第四級毒品「硝西泮」等成分，均未達純質
    淨重5公克以上）及磚紅色錠劑1包(併混有第三級毒品「甲
    基-N,N-二甲基卡西酮」、第四級毒品「硝西泮」等成分，
    未達純質淨重5公克以上），共8包（詳如附表二編號13、14
    所示，驗餘數量淨重75.437公克，因甲基安非他命純度小於
    1％，未達純質淨重20公克以上)，而持有之。
二、莊詠全明知愷他命係毒品危害防制條例第2條第2項第3款所
    列之第三級毒品，亦屬藥事法所管制之偽藥，非經許可不得
    轉讓，竟基於轉讓偽藥之犯意，於110年1月12日20時許，在
    上址之黃○○租屋處內，無償轉讓偽藥晶體狀之愷他命予黃○○
    施用。
三、莊詠全明知愷他命、4-甲基甲基卡西酮、甲基- N,N-二甲基
    卡西酮、硝甲西泮係毒品危害防制條例第2條第2項第3款所
    定之第三級毒品，硝西泮係毒品危害防制條例第2條第2項第
    4款所定之第四級毒品，均不得販賣，竟各基於販賣第三級
    毒品或混合第三、四級毒品以營利之犯意，先於109年10月
    初之某日，在臺中市大都會網咖店，向姓名年籍不詳綽號「
    眼鏡」之成年人，同時購入如附表一各編號所示愷他命、毒
    咖啡包及如附表二編號9至12、15、16所示之第三、四級毒
    品後，旋於如附表一編號1至8所示時、地及方式，將如附表
    一編號1至8所示價格及數量之毒品，販售予如附表一編號1
    至8所示之購毒者張○○等人，同時向張○○等人收取如附表一
    編號1至8所示金額之現金。
四、而張○○（所涉違反毒品危害防制條例案件部分，業經臺灣臺
    中地方檢察署〈下稱臺中地檢署〉檢察官以109年度毒偵字第3
    557號為不起訴處分確定）與莊詠全交易如附表一編號1所示
    毒品完成後，旋為現場員警查獲，並扣得如附表二編號1所
    示之物。陳○○（所涉違反毒品危害防制條例案件部分，業經
    臺中地檢署檢察官以109年度毒偵字第3596號為不起訴處分
    確定）與莊詠全交易如附表一編號3所示毒品完成後，隨即
    遭現場員警所查獲，並為員警另案扣得如附表二編號2至4所
    示之物。又李○○與莊詠全交易如附表一編號8所示毒品交易
    完成後，即刻被現場員警所查獲，並扣得該附表二編號5所
    示之物。嗣經警方持臺中地檢署檢察官核發之拘票，先於11
    0年1月12日23時許，前往位於臺中市○○區○○巷000弄00號前
    拘提莊詠全到案，並在莊詠全身上扣得如附表二編號6至8所
    示之物；稍後，警方於同年月12日23時10分許，再持法院核
    發之搜索票，前往臺中市○○區○○路00號4樓E室黃○○（所涉幫
    助販賣第三級毒品部分，業經原審判決確定）房間內執行搜
    索，當場扣得莊詠全所有如附表二編號9至21所示之物，因
    而循線查獲上情。
五、案經臺中市政府警察局第二分局報告臺中地檢署檢察官偵查
    起訴。
    理    由
壹、證據能力部分
一、本判決下列所引用之被告莊詠全以外之人於審判外之言詞或
    書面陳述等供述證據，檢察官、被告及辯護人均不爭執證據
    能力（見原審卷第133頁、本院卷第133頁），且迄至本院言
    詞辯論終結前，亦均未聲明異議，本院審酌各該供述證據作
    成時之情況，並無違法不當情事，且認為以之作為證據應屬
    適當，依刑事訴訟法第159條之5規定，均得作為證據。
二、本案所引用之非供述證據部分，檢察官、被告及辯護人，亦
    均不爭執證據能力，復查無違反法定程序取得情形，自有證
    據能力。
貳、認定犯罪事實所憑之證據及理由
一、訊據被告對於上揭時、地，持有第二級毒品甲基安非他命、
    轉讓偽藥愷他命及販賣如附表一所示毒品等事實，於警、偵
    訊、原審訊問、審理及本院審理時均坦認不諱(見2963號偵
    卷第447-453、493-495、501-503、523-524頁；原審卷第37
    -40、123-136、374頁；本院卷第142-151頁)，並經證人黃○
    ○證述其承租上址處所，無償提供被告放置上揭毒品使用乙
    情(見2963號偵卷第61-68、459-463頁、原審卷第123-136)
    ，及經證人張○○（見8583號偵卷第193-199、201-203頁）、
    陳○○（見8583號偵卷第79-89頁；2963偵卷第431-433頁）、
    紀○○（見2963號偵卷第189-192、431-433頁）、陳○○（2963
    偵卷第147-155、437-440頁）、李○○（2963偵卷第81-89頁
    ）各於警詢或偵訊中證稱伊等有於相對應附表一各編號之時
    、地及方式，向被告購得各編號所示之毒品，並交付各該編
    號所示之金額現金予被告莊詠全等情明確。又扣押如附表二
    編號1至5、9至16所示之物，各檢出相對應於如附表二「備
    註」欄所載之第二級毒品甲基安非他命、第三級毒品4-甲基
    甲基卡西酮、甲基-N,N-二甲基卡西酮、硝甲西泮、第四級
    毒品硝西泮等成分，此有衛生福利部草屯療養院110年1月13
    日草療鑑字第1100100125、0000000000號鑑驗書（見8583號
    偵卷第347-351頁）、110年1月13日草療鑑字第1100100124
    、0000000000、0000000000、0000000000號鑑驗書（見2963
    號偵卷第115、415-416、521-522頁）附卷可按。
二、此外，復有黃○○與莊詠全(全全大老闆)line對話紀錄截圖、
    李○○指認車號0000-00自小客車為販毒男子所駕駛車輛、李○
    ○之指認犯罪嫌疑人紀錄表及真實姓名對照表、李○○與「巴
    黎世家」之微信對話紀錄翻拍照片、李○○於110年1月12日22
    時40分許之監視錄影畫面翻拍照片、查扣李○○持有第三級愷
    他命之現場照片、車牌號碼0000-00號自用小客車於110年1
    月12日22時40分來回交易路線暨車行紀錄、莊詠全1月9日2
    時8分販毒予證人陳○○之來回交易路線資料、紀○○指認犯罪
    嫌疑人紀錄表及真實姓名對照表、110年1月6日及同年月8日
    之現場監視錄影畫面翻拍照片、紀○○手機畫面截圖資料、莊
    詠全1月6日05時30分販毒予證人紀○○之來回交易路線資料、
    莊詠全110年1月8日藏放毒品地點、車號0000 -00於110年1
    月8日車行紀錄、莊詠全之手機110年1月12日通話紀錄截圖
    、張○○於109年10月6日之臺中市南區復興路監視錄影畫面翻
    拍照片、自願受搜索同意書、搜索扣押筆錄、扣押物品目錄
    表（見2963號偵卷第69-79、91、93-97、99-105、117-143
    、177-186、193-199、201-215、219、221-229、496-497、
    509-519頁）；員警偵查報告、莊詠全手機內試算表截圖畫
    面、黃○○與莊詠全(全全大老闆)line對話紀錄截圖、陳○○之
    認犯罪嫌疑人紀錄表及真實姓名對照表、陳○○與「巴黎世家
    」之微信對話紀錄翻拍照片、陳○○109年10月12日之楓康超
    市大墩店現場監視錄影畫面翻拍照片、紀○○指認犯罪嫌疑人
    紀錄表及真實姓名對照表、110年1月6日及同年月8日之現場
    監視錄影畫面翻拍照片、紀○○所使用之微信通訊錄畫面翻拍
    照片、陳○○之指認犯罪嫌疑人紀錄表及真實姓名對照表、陳
    ○○之110年1月9日及同年月12日之監視錄影畫面翻拍照片、
    莊詠全1月9日2時8分販毒予證人陳○○之來回交易路線、車號
    0000-00之110年1月9日1時50分至2時30分之車行紀錄、陳○○
    手機微信軟體暱稱巴黎世家發送販毒訊息畫面翻拍照片、李
    ○○之指認犯罪嫌疑人紀錄表及真實姓名對照表、李○○指認車
    號0000-00自小客車為販毒男子所駕駛車輛、李○○與「巴黎
    世家」之微信對話紀錄翻拍照片、張○○指認犯罪嫌疑人紀錄
    表及真實姓名對照表、李○○之扣押筆錄、扣押物品目錄表、
    莊詠全之搜索扣押筆錄、扣押物品目錄表、本院110聲搜字
    第36號、莊詠全之搜索扣押筆錄、扣押物品目錄表、黃○○之
    搜索扣押筆錄、扣押物品目錄表、查扣李○○持有第三級愷他
    命之現場照片、莊詠全於臺中市○○區○○巷○○0弄00號D室之現
    場照片及圖片報告、莊詠全駕駛0000-00號自小客車與陳○○
    毒品交易影像往返據點-110年1月12日約20時、莊詠全1月12
    日21時00分販毒予證人陳○○之來回交易路線、黃○○110年1月
    12日23時25分許回租屋處拒絕盤查向外逃逸照片存卷可憑（
    見8583偵卷第11-20、51、67-77、91-106、111-117、121-1
    31、133、145-151、153、155-159、000 -00 0、177-181、
    183、185-191、205-209、255-261、000 -000、271-279、2
    81、289-299、313-319、323-343、361-395、397-399頁）
    。復有附表二所示之物品扣案可證，堪認被告之任意自白核
    與事實相符。
三、按販賣毒品之所謂「意圖」，即犯罪之目的，原則上不以發
    生特定結果為必要，且只需有營利之意圖為已足，不須買賤
    賣貴而從中得利為必要（最高法院97年度台上字第21 09號
    判決意旨參照）。次按我國查緝販賣毒品執法甚嚴，對於販
    賣者更科以重度刑責，且販賣毒品條例第2條第2項所定之各
    級毒品，既均係違法行為，當非可公然為之，亦無公定價格
    ，且容易分裝、混合、增減份量，每次交易價量，隨供需雙
    方之資力、關係之深淺、需求之數量、貨源之充裕與否、販
    賣者對於資金需求如何或殷切與否，以及政府查緝之態度，
    進而為各種不同之風險評估，而為機動性之調整，是其價格
    標準，自非一成不變，且販賣者從各種價差或量差或係純度
    謀取利潤方式，或有差異，然其所圖利益之非法販賣行為目
    的，則屬相同，並無二致。查被告於原審坦稱上開毒品係其
    向姓名年籍不詳之綽號「眼鏡」之人所購入所有，販賣毒咖
    啡1包可獲利200元，愷他命1包可獲利100元等語（見原審卷
    第131頁），由上，被告販賣如附表一所示各次之毒咖啡或
    愷他命，可自每包毒咖啡或每包愷他命，分別牟取200元、1
    00元之利潤。從而，可認被告販賣如附表一各編號所示毒品
    之犯行，主觀上確有營利之意圖甚明。
四、至於被告之辯護人於原審辯護稱：被告持有二級毒品部分，
    依被告供述、尿液檢驗報告及扣案物，確有微量甲基安非他
    命，檢察官起訴被告持有第二級毒品，惟應該當施用二級毒
    品罪，應先令其施以觀察勒戒，而非直接起訴等語。然查，
    依據被告供稱：伊有施用毒咖啡包及愷他命，其他都沒有施
    用，查扣之梅錠（如附表二編號14）伊還沒有吃過，外包裝
    之哈密瓜毒咖啡包（含第二級毒品甲基安非他命）不是要賣
    的，是伊自己要施用的等語（見2963號偵卷第524頁），則
    被告自白有施用毒咖啡包及愷他命，但未施用梅錠（含有第
    二級毒品甲基安非他命），對照警方於110年1月13日採集被
    告之尿液（原始編號B00000000）並送請正修科技大學超微
    量研究科技中心鑑驗結果，僅確認檢出第三級毒品之代謝物
    愷他命、去甲基愷他命，而第二級毒品即安非他命類（有安
    非他命、甲基安非他命之代謝成分）、MDMA類、大麻代謝物
    等部分，均無檢出，檢驗結果均為陰性，此有委託檢驗尿液
    代號與真實姓名對照表、尿液檢驗報告存卷可憑（見8583號
    偵卷第401-403頁），可認被告所述施用愷他命為屬實，但
    有無施用第二級毒品甲基安非他命，不僅被告否認有施用扣
    案含有甲基安非他命之梅錠，且其尿液檢驗報告中，亦確認
    被告於採尿前回溯96小時內，並無施用第二級毒品甲基安非
    他命之事實，亦無其他相關證據可佐證被告有施用第二級毒
    品甲基安非他命之情，要難率認被告已經有施用第二級毒品
    之犯行。故辯護人前揭辯解，尚不足採，附此敘明。
五、綜上所述，被告上開持有第二級毒品、轉讓偽藥及販賣如附
    表一所示各次毒品之犯行，均堪予認定，應依法論罪科刑。
參、論罪科刑
一、按毒品危害防制條例於109年1月15日修正增訂第9條第3項，
    規定「犯前5條之罪而混合2種以上之毒品者，適用其中最高
    級別毒品之法定刑，並加重其刑至2分之1。」，並於同年7
    月15日公布施行，此項規定，為刑法分則之加重，屬另一獨
    立之犯罪類型。申言之，上開新增訂之規定，立法者因應社
    會不斷有新型毒品種類及型態產生，衍生二種或多種之混合
    型毒品之非法施用或交易現象，不僅毒品益加氾濫，且對國
    民健康危害潛藏更大危害風險，遂將販賣不同種類之毒品並
    個別獨立成罪之犯罪類型，予以結合成另一獨立之犯罪類型
    ，以區別與販賣單一種類毒品之犯罪類型，並予以加重其刑
    ，故屬刑法分則之加重。查被告莊詠全所為如附表一編號1
    、3所示販賣混合前開第三、四級二種以上毒品之行為，均
    在毒品條例修正增定第9條第3項規定並於109年7月15日施行
    後所為，自有該規定之適用，並依最高級別毒品即販賣第三
    級毒品罪之法定刑，加重其刑至2分之1。
二、次按施用行為而持有毒品，與因販賣行為而持有毒品之行為
    ，為不同之犯罪型態，而有不同之法律評價，故持有低度行
    為之吸收關係，以高、低度行為之間具有垂直關係者為限，
    亦即施用行為與因施用而持有之間，或販賣行為與因販賣而
    持有之間，始有各自之吸收關係可言，非可任意擴張至其他
    同具持有關係之他罪犯行（最高法院98年度台上字第4336號
    判決意旨參照）。查被告於原審中陳稱：扣案之含有第二級
    毒品甲基安非他命成分共8包，不是要賣，係伊欲自己施用
    ，於109年12月間，方與綽號「眼鏡」購買；另其上揭販賣
    毒品及扣案剩餘之含有第三、四級毒品成分之毒咖啡包或第
    三級毒品（愷他命），係伊於109年10月間，已向綽號「眼
    鏡」之人所購買的等語（見原審卷第133、314頁），由上，
    是認被告先因意圖營利販賣第三兼或四級毒品而購入如附表
    一及附表二編號9至12、15、16所示之愷他命、咖啡包，與
    其嗣後欲供自己施用之目的而購買持有如附表二編號13、14
    所示含有第二級毒品甲基安非他命之咖啡包，兩者購入持有
    時間不同，主觀上犯意亦不相同，實屬不同犯罪之類型、態
    樣，揆諸上開說明，則被告莊詠全持有含有第二級毒品甲基
    安非他命成分之咖啡包，自應另論持有第二級毒品罪，而非
    可為上開販賣行為所吸收。
三、按愷他命除係毒品危害防制條例第2條第2項第3款之第三級
    毒品外，亦屬管制藥品管理條例第3條所稱之第三級管制藥
    品，但尚未列屬藥事法第22條第1項第1款所稱經行政院衛生
    福利部明令公告禁止製造、調劑、輸入、輸出、販賣或陳列
    之毒害藥品之禁藥。又藥品之製造、輸入或調劑，應依相關
    法令規定辦理。本案被告轉讓之第三級毒品愷他命，並未扣
    得藥品之外包裝、仿單，或醫師處方，自非合法調劑、製造
    ，顯係未經核准，擅自製作之管制藥品，而屬偽藥無訛。故
    被告本案轉讓愷他命之行為，除成立毒品危害防制條例第8
    條第3項之轉讓第三級毒品罪外，亦構成藥事法第83條第1項
    之轉讓偽藥罪，此係屬同一犯罪行為而同時有二種法律可資
    處罰之法規競合情形，應依「重法優於輕法」、「後法優於
    前法」等法理，擇一處斷（最高法院99年度台上字第2786號
    判決意旨參照）。查藥事法第83條第1項轉讓偽藥罪之法定
    本刑為「7年以下有期徒刑，得併科新臺幣5000萬元以下罰
    金」，毒品危害防制條例第8條第3項轉讓第三級毒品罪之法
    定本刑則係「3年以下有期徒刑，得併科新臺幣30萬元以下
    罰金」，依前述「重法優於輕法」之法理，自應優先適用藥
    事法第83條第1項之規定處斷。
四、核被告持有第二級毒品之行為，係犯毒品條例第11條第2項
    之持有第二級毒品罪；所為轉讓偽藥行為，係犯藥事法第83
    條第1項之轉讓偽藥罪，又藥事法並無就持有偽藥行為科以
    刑罰，自無轉讓高度行為吸收持有低度行為之問題；所為如
    附表一編號1、3所示販賣混合第三、四級毒品之行為，係犯
    毒品條例第9條第3項之販賣第三級而混合二種以上之毒品罪
    ；所為如附表一編號2、4至8所示部分，均係犯毒品條例第4
    條第3項之販賣第三級毒品罪，又被告持有之第三、四級毒
    品純質淨重均未達5公克，尚未達應科以刑罰之程度，亦無
    販賣高度行為吸收持有低度行為之問題。被告所犯上開各罪
    ，犯意各別、行為互殊，應予分論併罰。
五、刑之加重減輕
（一）按毒品危害防制條例第17條第2項規定：「犯第4條至第8
      條之罪於偵查及審判中均自白者，減輕其刑」。查被告所
      為如附表一所示各次販賣上揭毒品犯行(其中編號1、3所
      示部分，基本犯罪類型仍屬販賣第三級毒品、第四級毒品
      之犯罪，立法者於109年1月15日修正毒品條例時，將同時
      販賣混合二種以上毒品者結合成一罪論處，性質上屬於結
      合犯，倘若行為者於偵審均自白販賣毒品罪者，亦當有同
      法第17條第2項減刑之要件適用)，業經被告於偵查、原審
      及本院審理中均自白在卷，已詳如前述，應依毒品危害防
      制條例第17條第2項之規定，均減輕其刑。
（二）又鑑於毒品條例第17條第2項減刑規定之立法意旨與自首
      雷同，係將單純科刑事由作為處斷刑上減輕規定，其正當
      性乃求諸於行為人偵、審程序中自白之事實，而非刑罰評
      價對象之構成要件行為，是與罪責成立之關聯性已遠，基
      於責任個別原則，自非不能割裂適用。再佐以藥事法並無
      與前開減刑規定相類似或衝突之規定，基於本質上相同事
      物應為相同處理之法理，及法秩序一致性要求，自應給予
      該規定之減刑寬典，以減少法規範間之衝突與矛盾。從而
      ，行為人轉讓同屬偽藥之第三級毒品愷他命，雖依法規競
      合重法優於輕法之原則，擇較重之藥事法第83條第1項轉
      讓偽藥罪論處，但如行為人符合毒品條例第17條第2項減
      輕其刑規定之要件，仍應適用該條項規定減輕其刑（最高
      法院109年度台上大字第4243號裁定意旨參照）。查被告
      就本件轉讓偽藥之犯行，於偵查、原審及本院審理中均自
      白犯行，參照上開說明，亦應依毒品危害防制條例第17條
      第2項規定減輕其刑。　　　
（三）又犯毒品危害防制條例第4條至第8條之罪，供出毒品來源
      ，因而查獲其他正犯或共犯者，減輕或免除其刑，同條例
      第17條第1項定有明文。所謂供出毒品來源，因而查獲其
      他正犯或共犯，係指被告具體供出毒品來源的有關資料，
      諸如前手姓名、年籍、住居所或其他足資辨別之特徵等，
      使調查或偵查犯罪之公務員因發動調查或偵查並破獲而言
      ，至於所查獲毒品來源之其他正犯或共犯，是否認罪，則
      非所問。查原審依職權函詢警方是否因被告供述而查獲該
      毒品來源上手即大都會網咖友人即綽號「眼鏡」之成年人
      乙節（見2963號偵卷第495頁；本院卷第131頁），然經臺
      中市政府警察局第二分局回覆稱：被告於警詢中未指認上
      手身分，且該分局以數位鑑識方式，勘驗扣案行動電話，
      均未發現毒品上手之資料，致無法追查本案被告之毒品上
      手等語，此有臺中市政府警察局第二分局110年6月16日中
      市警二分偵字第1100025506號函暨附員警職務報告在卷可
      考（見原審卷第285-287頁）。準此，被告並未實際指認
      上手真實姓名年籍資料或聯絡方式，因此，檢警尚無從追
      查本案毒品來源之共犯或其他正犯，自無毒品條例第17條
      第1項減免刑規定之適用餘地，附此說明。
伍、本院之判斷
一、上訴駁回部分
（一）原審認被告所犯持有第二級毒品及如附表一所示販賣毒品
      犯行，均事證均明確，適用毒品危害防制條例第4條第3項
      、第4項、第9條第3項、第11條第2項、第17條第2項、第1
      8條第1項前段、第19條第1項，刑法第11條前段、第41條
      第1項前段、第51條第5款、第50條第1項但書、第38條第1
      項、第2項前段、第4項、第38條之1第1項前段、第3項等
      規定，並審酌被告前無犯罪前科之紀錄，素行良好，惟明
      知愷他命及外包裝形似咖啡包之內容物均係毒品成分，其
      中編號1、3所示同時混合有不同等級、種類之毒品，均係
      違禁物，任何人施用後會產生依賴性、成癮性，戒解不易
      ，嚴重危害人之身心健康、拖累家庭經濟，嚴重影響社會
      秩序與治安、戕害他人身心健康、安危、枉費國家醫藥資
      源，除有欲供自己施用目的而持有外，竟為貪圖不法利益
      ，而為如附表一所示之多次販賣上揭毒品犯行，其價值觀
      有所偏差；兼衡被告販賣上開毒品之數量、金額及次數，
      以及被告自述其高中畢業，曾從事開計程車或在工地工作
      ，月入約2、3萬元，未婚，經濟狀況正常等語（見原審卷
      第375頁）；並考量被告上開犯行之犯罪動機、目的、手
      段，及犯後坦承犯行之良好態度等一切情狀，分別量處如
      原判決主文第一項及附表一所示之宣告刑，並就所犯持有
      第二級毒品罪部分，諭知如易科罰金，以1000元折算壹日
      。再斟酌被告所犯如附表一所示各罪，各罪態樣相同、行
      為態樣、手段均相似，及各次犯罪之時空密接程度、罪責
      相當性與比例原則等情，定如原判決主文第一項之應執行
      之刑。暨認扣案附表二編號8所示現金5千元，係被告為附
      表一編號8所示販毒所得之財物，於附表一編號8所示罪刑
      項下，宣告沒收；扣案附表二編號17、23所示現金3萬230
      0元及繳回1萬100元，均為被告附表一編號1至7所示販毒
      所得之其中財物，於附表一編號1至7所示罪刑項下（因無
      從區分各罪實際扣押金額），均合併宣告沒收；另附表一
      編號1至7所示各罪全部犯罪所得之其餘5千元，並未扣案
      （亦尚未經其繳回扣押），依刑法第38條之1第1項前段、
      第3項規定，均宣告沒收，於全部或一部不能沒收或不宜
      執行沒收時，追徵其價額；扣案如附表二編號13、14所示
      之物，均為被告所有，且均檢出含有第二級毒品甲基安非
      他命，依毒品條例第18條第1項前段規定，於被告持有第
      二級毒品罪刑項下，均沒收銷燬之；扣案如附表二編號9
      至12、15、16所示之物，均為被告所有供本件如附表一編
      號8所示販賣毒品犯行後，所剩餘之第三、四級毒品，均
      屬違禁物，依刑法第38條第1項規定，應於附表一編號8所
      示之罪刑項中，均宣告沒收；被告以其所有使用IPHONE 6
      手機1支，供作如附表一所示各次販賣毒品之聯絡工具，
      雖未扣案，仍應依毒品條例第19條第1項之規定，於附表
      一所示各次罪刑中，均宣告沒收，於全部或一部不能沒收
      或不宜執行沒收時，依刑法第38條第4項規定，追徵其價
      額；扣案如附表二編號18、19所示之物，係被告所有作為
      包裝本件販賣毒品所剩餘之物，應依刑法第38條第2項前
      段規定，於附表一編號8所示之罪刑項中，宣告沒收；扣
      案如附表二編號20、21所示之物，係被告所有且供其分裝
      如附表一各編號所示毒品之使用，應依刑法第38條第2項
      前段規定，於附表一所示之各次罪刑項中，均宣告沒收；
      其餘之物非被告所有或與本案無關，不予宣告沒收。經核
      所為認事用法均無違誤，量刑、定刑亦均屬妥適。
（二）被告上訴主張：⑴被告樂善好施，且無前科，因一時失慮
      犯下本案，原審未斟酌被告復歸社會之可能性，適用刑法
      第59條規定酌減被告持有第二級毒品、附表一所犯各罪之
      刑，⑵附表一編號2、4至8所示各罪，各量處被告3年8月至
      3年11月不等之有期徒刑，顯屬過重，有違罪刑相當及比
      例原則，以及⑶被告各次販賣毒品之犯行，時間密集，且
      犯罪類型、行為態樣、手段、動機均相同，所侵害並非不
      可替代、不可回復之個人法益，責任非難重複之程度不宜
      過度，考量刑罰邊際效應隨刑期而遞減及行為人所生痛苦
      程度隨刑期而遞增之情形，及被告復歸社會之可能性，並
      參考司法院關於販賣第三級毒品之定執行刑罪數與刑度統
      計表，原審所定應執行刑過重等。惟查：
　　⒈按刑法第59條規定：「犯罪情狀顯可憫恕，認科以最低度
      刑仍嫌過重者，得酌量減輕其刑」，此雖為法院依法得行
      使裁量之事項，然非漫無限制，必須犯罪另有特殊之原因
      、環境與情狀，在客觀上足以引起一般之同情，認為即予
      宣告法定低度刑期，猶嫌過重者，始有其適用（最高法院
      著有69年台上字第4584號判例意旨參照），是以，為此項
      裁量減輕其刑時，必須就被告全部犯罪情狀予以審酌，在
      客觀上是否有足以引起社會上一般人之同情，而可憫恕之
      情形，始謂適法（最高法院88年度台上字第6683號判決意
      旨參照）。查毒品之危害，除戕害施用者之身心健康外，
      復因毒品施用者為取得購買毒品所需之金錢，亦衍生家庭
      、社會治安問題，本件被告附表一販賣第三級毒品及混合
      第三、四級毒品之犯行，對於毒品施用者提供來源，其行
      為對於他人身心健康及社會秩序實已造成潛在之危險，影
      響非微，且被告所販賣之毒品數量非少，情節難認輕微，
      又被告本應依循正軌獲取所得，其販賣毒品以求牟利之作
      為，相較於安分守己正當工作者，亦無法引起一般人之同
      情或憫恕，且被告經依上開規定減刑後，亦無情輕法重之
      情形；另持有第二級毒品之數量有8包、重量約90公克，
      雖純度不高，但數量、重量非少，以其最低法定刑觀之，
      並無情輕法重之情形，是本件被告持有第二級毒品及附表
      一各犯行均無適用刑法第59條規定，再予減輕其刑之餘地
      ，上訴理由認此部分應酌減其刑，並不足採。
　　⒉次按刑罰之量定，屬法院自由裁量之職權行使，應審酌刑
      法第57條所列各款事由及一切情狀，為酌量輕重之標準，
      並非漫無限制；量刑輕重係屬事實審法院得依職權自由裁
      量之事項，苟已斟酌刑法第57條各款所列情狀而未逾越法
      定刑度，不得遽指為違法；且在同一犯罪事實與情節，如
      別無其他加重或減輕之原因，下級審量定之刑，亦無過重
      或失輕之不當情形，則上級審法院對下級審法院之職權行
      使，原則上應予尊重（最高法院72年度臺上字第6696號、
      75年度臺上字第7033號判例意旨參照）。查原審就一編號
      2、4至8所示部分已參酌上開理由，並具體斟酌刑法第57
      條各款所列情形，且未逾法定刑之範圍，復未濫用自由裁
      量之權限，亦與罪刑相當原則、比例原則無違，要無輕重
      失衡或偏執一端之情形，量刑尚屬妥適。
　　⒊末按數罪併罰之定應執行之刑，係出於刑罰經濟與責罰相
      當之考量，並非予以犯罪行為人或受刑人不當之利益，為
      一種特別的量刑過程，相較於刑法第57條所定科刑時應審
      酌之事項係對一般犯罪行為之裁量，定應執行刑之宣告，
      乃對犯罪行為人本身及所犯各罪之總檢視，除應考量行為
      人所犯數罪反應出之人格特性，並應權衡審酌行為人之責
      任與整體刑法目的及相關刑事政策，在量刑權之法律拘束
      性原則下，依刑法第51條第5款之規定，採限制加重原則
      ，以宣告各刑中之最長期為下限，各刑合併之刑期為上限
      ，但最長不得逾30年，資為量刑自由裁量權之外部界限，
      並應受法秩序理念規範之比例原則、平等原則、責罰相當
      原則、重複評價禁止原則等自由裁量權之內部抽象價值要
      求界限之支配，使以輕重得宜，罰當其責，俾符合法律授
      與裁量權之目的，以區別數罪併罰與單純數罪之不同，兼
      顧刑罰衡平原則。個案之裁量判斷，除非有全然喪失權衡
      意義或其裁量行使顯然有違比例、平等諸原則之裁量權濫
      用之情形，否則縱屬犯罪類型雷同，仍不得將不同案件裁
      量之行使比附援引為本案之量刑輕重比較，以視為判斷法
      官本於依法獨立審判之授權所為之量情裁奪有否裁量濫用
      之情事。此與所謂相同事務應為相同處理，始符合比例原
      則與平等原則之概念，迥然有別（最高法院100年度台上
      字第21號判決意旨參照）。本件原審已具體斟酌就被告所
      犯附表一所示之各罪類型相同、行為態樣、手段均相似，
      及各次犯罪之時空密接程度、罪責相當性與比例原則等情
      ，而為整體評價後，就被告此部分所宣告之刑，於各刑合
      併之刑期30年之上限（合併刑期原為30年11月，惟法定上
      限為30年），及各刑期中最長4年3月之下限間，定其應執
      行之刑有期徒刑6年6月，是本院認原審既本於被告之責任
      為基礎，已就定應執行刑之刑度詳為審酌，既未逾越法定
      刑度，復未違反比例、平等諸原則，已兼顧刑罰衡平，而
      無濫用自由裁量之權限，所為定執行刑核無不當或違法，
      且無輕重失衡之情形，自應予尊重。另辯護人所引用之統
      計表，因個案情節本有所不同，參照上開說明，尚不得比
      附援引為本案之量刑輕重比較，是以被告上訴意旨指摘原
      判決此部分所定之應執行刑過重，並不可採。
　　⒋綜上所述，本件被告此部分上訴意旨所陳均無足採，其此
      部分上訴均為無理由，應予駁回。　
二、撤銷改判部分
（一）原審認被告如犯罪事實二所示轉讓偽藥犯行事證明確，而
      予論罪科刑，固非無見，惟原審未及依毒品危害防制條例
      第17條第2項規定予以減刑，尚有未洽，應由本院就上開
      轉讓偽藥部分予以撤銷改判。
（二）爰審酌被告對於愷他命戕害身心，應有充分認識，竟漠視
      法律禁令，而為轉讓偽藥犯行，所為已損害國民身心健康
      ，且促成毒品之流布，惟衡酌其犯後坦承犯行，態度尚佳
      ，轉讓偽藥之數量，暨上開自陳之學歷、職業、家庭生活
      狀況等一切情狀，量處如主文第二項所示之刑。　　
據上論斷，應依刑事訴訟法第368條、第369條第1項前段、第364
條、第299條第1項前段、藥事法第83條第1項、毒品危害防制條
例第17條第2項，判決如主文。
案經檢察官陳東泰提起公訴，檢察官郭景東到庭執行職務。
中　　華　　民　　國　　110 　年　　11　　月　　9 　　日
            刑事第九庭   審判長法　官　紀  文  勝
                               法　官  姚  勳  昌
                               法　官  紀  佳  良 
以上正本證明與原本無異。
如不服本判決應於收受送達後20日內向本院提出上訴書狀，其未
敘述上訴理由者，並得於提起上訴後20日內向本院補提理由書狀
（均須按他造當事人之人數附繕本）「切勿逕送上級法院」。因
疫情而遲誤不變期間，得向法院聲請回復原狀。 

                               書記官  洪  鴻  權
　　　　　　　　　　　　　　　 
中　　華　　民　　國　　110 　年　　11　　月　　10　　日
附表一：販賣毒品部分

編號 購毒者  聯繫時間  販毒方式及內容 犯罪所得（新臺幣） 宣告罪刑   沒  收     交易地點    犯罪所得 其他物品 1 張○○ 民國109年10月6日20時45分前某時 張○○於左列時間，透過微信與「巴黎世家」聯絡並表示欲購買咖啡包，兩人即相約至左列地點見面。聯絡完畢後，該「巴黎世家」即莊詠全前往交易，莊詠全便駕駛車牌號碼000-0000號自用小客車前往約定地點，嗣莊詠全於同日20時45分許到達後，張○○便搭上該車輛後座，且交付現金新臺幣（下同）6000元予莊詠全，莊詠全則交付12包咖啡包（如附表二編號1）予張○○，而完成交易。 6000元 莊詠全販賣第三級毒品而混合二種以上之毒品，處有期徒刑四年。 扣案犯罪所得如附表二編號 17、23所示之現金，共新臺幣四萬二千四百元，均宣告沒收。未扣案之犯罪所得新臺幣五千元，均宣告沒收，於全部或一部不能沒收或不宜執行沒收時，追徵其價額。 扣案如附表二編號20、21所示之物，均沒收。未扣案之IPHONE6手1支沒收，於全部或一部不能沒收或不宜執行沒收時，追徵其價額。   臺中市○區○○路0段000號前      2 陳○○ 109年10月12日凌晨1時45分至凌晨1時57分許 陳○○於左列時間，透過微信使用微信與「巴黎世家」聯絡並表示欲購買「2h」（即2公克之愷他命），兩人即相約在左列地點見面。聯絡完畢後，該「巴黎世家」即莊詠全前往交易，莊詠全便駕駛車牌號碼000-0000號自用小客車前往約定地點，嗣莊詠全於同日凌晨2時2分許到達後，陳○○便搭上該車輛後座，且交付現金5200元予莊詠全，莊詠全則交付愷他命1包（2公克）予陳○○，而完成交易。 5200元 莊詠全販賣第三級毒品，處有期徒刑三年十月。     臺中市○○區○○○○街00號「楓康超市」旁之停車場      3 陳○○ 109年10月12日19時0分至19時16分許 陳○○於左列時間，透過微信使用微信與「巴黎世家」聯絡並表示欲購買「一個4」(即4公克之愷他命)、「獅子5」（即 5包印有獅子圖樣包裝之「咖啡包」）及「加多寶5」（即5包印有加多寶字樣包裝之「咖啡包」），兩人即相約在左列地點見面。聯絡完畢後，待聯絡完畢後，該「巴黎世家」即指示莊詠全前往交易，莊詠全便駕駛車牌號碼000-0000號自用小客車前往約定地點，嗣莊詠全於同日19時31分許到達後，陳○○便搭上該車輛後座，交付現金1萬6200元予莊詠全，莊詠全則交付愷他命1包（4公克）及印有獅子圖樣、加多寶字樣之「咖啡包」各6包（買5包送1包）（如附表二編號2至4）予陳○○，而完成交易。 1萬6200元 莊詠全販賣第三級毒品而混合二種以上毒品，處有期徒刑四年三月。     臺中市○○區○○○○街00號「楓康超市」旁之停車場      4 紀○○ 110年1月6日上午5時24分前某時 紀○○妍於左列時間，透過微信與「巴黎世家」聯絡並表示欲購買1公克之愷他命，兩人即相約在左列地點見面。聯絡完畢後，該「巴黎世家」即莊詠全前往交易，莊詠全便駕駛車牌號碼0000-00號自用小客車前往約定地點，嗣莊詠全於同日上午5時24分許到達後，紀○○便搭上該車輛後座，且交付現金3500元予莊詠全，莊詠全則交付1公克之愷他命予紀○○，而完成交易。 3500元 莊詠全販賣第三級毒品，處有期徒刑三年八月。     臺中市○○區○○街00號8樓之2之租屋處大門外      5 紀○○ 110年1月8日上午4時10分前某時 紀○○妍於左列時間，透過微信與「巴黎世家」聯絡並表示欲購買1公克之愷他命，兩人即相約在左列地點見面。聯絡完畢後，該「巴黎世家」即莊詠全前往交易，莊詠全便駕駛車牌號碼0000-00號自用小客車前往約定地點，嗣莊詠全於同日上午4時10分許到達後，紀○○便搭上該車輛後座，且交付現金3500元予莊詠全，莊詠全則交付1公克之愷他命予紀○○，而完成交易。 3500元 莊詠全販賣第三級毒品，處有期徒刑三年八月。     臺中市○○區○○街00號8樓之2之租屋處大門外      6 陳○○ 110年1月9日凌晨2時8分前某時 陳○○於左列時間，透過微信與「巴黎世家」聯絡並表示欲購買價值至少4000元之愷他命，兩人即相約左列地點見面。聯絡完畢後，該「巴黎世家」即莊詠全前往交易，莊詠全便駕駛車牌號碼0000-00號自用小客車前往約定地點，嗣莊詠全於同日凌晨2時8分許到達後，陳○○便搭上該車輛後座，且交付至少現金4000元予莊詠全，莊詠全則交付重量不詳之愷他命予陳○○，而完成交易。 4000元 莊詠全販賣第三級毒品，處有期徒刑三年九月。     臺中市南屯區東興路與大墩一街之交岔路口      7 陳○○ 110年1月12日20時18分許 陳○○於左列時間，透過微信與「巴黎世家」聯絡並表示欲購買4公克之愷他命，兩人即相約在左列地點見面。聯絡完畢後，該「巴黎世家」即莊詠全前往交易，莊詠全便駕駛車牌號碼0000-00號自用小客車前往約定地點，嗣莊詠全於同日21時0分許到達後，陳○○便搭上該車輛後座，且交付現金9000元予莊詠全，莊詠全則交付4公克之愷他命予陳○○，而完成交易。 9000元 莊詠全販賣第三級毒品，處有期徒刑三年十一月。     臺中市○○區○○○街00號之住處外      8 李○○ 110年1月12日22時40分前某時 李○○於左列時間，透過微信與「巴黎世家」聯絡並表示購買2公克之愷他命，兩人即相約在左列地點見面。聯絡完畢後，該「巴黎世家」即莊詠全前往交易，莊詠全便駕駛車牌號碼0000-00號自用小客車前往約定地點，嗣莊詠全於同日22時40分許到達後，李○○便搭上該車輛後座，且交付現金5000元予莊詠全，莊詠全則交付2公克之愷他命（如附表二編號5）予李○○，而完成交易。 5000元 莊詠全販賣第三級毒品，處有期徒刑三年十月。 扣案犯罪所得如附表二編號8所示現金新臺幣五千元，均宣告沒收。 扣案如附表二編號9至12、15、16、18至21所示之物，均沒收。未扣案之IPHONE6手機1支沒收，於全部或一部不能沒收或不宜執行沒收時，追徵其價額。   臺中市○區○○○路000號前      
附表二：扣押物品

編號 物品名稱 數量 持、所有人 應對應之事實 備註 1 ⑴加多寶包裝之咖啡包（驗前淨重共41.3579公克，4-甲基甲基卡西酮之純質淨重共1.0753公克，其餘成分＜1％） 6包 張○○ 附表一編號1 ⑴鑑定含有第三級毒品4-甲基甲基卡西酮及甲基-N,N-二甲基卡西酮及第四級毒品硝西泮（衛生福利部草屯療養院草療鑑字第0000000000號鑑驗書，2963號偵卷第521-522之1頁）  ⑵馬莉歐包裝之咖啡包（驗前淨重共32.3269公克，4-甲基甲基卡西酮純質淨重共1.0021公克，其餘成分純度＜1％） 6包   ⑵鑑定含有第三級毒品4-甲基甲基卡西酮及甲基-N,N-二甲基卡西酮、硝甲西泮及第四級毒品硝西泮（同上鑑驗書） 2 白色晶體 1包 陳○○(均另案109年毒偵字第3596號案件扣押中) 附表一編號3 白色晶體檢出愷他命；獅子圖樣包裝物檢出第三級毒品4-甲基甲基卡西酮、硝甲西泮及第四級毒品硝西泮；加多寶字樣包裝物檢出第三級毒品4-甲基甲基卡西酮及甲基-N,N-二甲基卡西酮、硝甲西泮及第四級毒品硝西泮（同上醫院草療鑑字第0000000000號鑑驗書，2963號偵卷第415頁） 3 獅子圖樣包裝咖啡包 6包    4 加多寶字樣包裝咖啡包 6包    5 白色晶體（愷他命） 2包（毛重共2.86公克） 李○○ 附表一編號8 檢出第三級毒品愷他命（同上醫院草療鑑字第1100100124號鑑驗書，8583號偵卷第345頁） 6 白色IPHONE手機 1支 莊詠全 與本案無關      7 白色IPHONE手機 1支 同上   8 現金新臺幣5000元  同上 附表一編號8 附表一編號8之犯罪所得 9 馬利歐包裝咖啡包 65包（毛重共410.34公克） 同上  1.均檢出第三級毒品4-甲基甲基卡西酮、甲基-N,N-二甲基卡西酮及第四級毒品硝西泮。 2.其中4-甲基甲基卡西酮部分，驗前總淨重60.8462公克，總純質淨重1.1089公克。 3.以上依據同上醫院草療鑑字第1100100125、0000000000號鑑驗書（見8583號偵卷第347-359頁） 10 加多寶包裝咖啡包 8包（驗前淨重54.6905公克，純質淨重共0.875公克） 同上   11 侏儸紀包裝咖啡包 75包（毛重共451.36公克） 同上   12 BAPE包裝咖啡包 58包（毛重共400.72公克） 同上   13 哈密瓜包裝咖啡包 7包（驗前淨重14.6583公克，驗餘淨重12.8327公克） 同上  檢出第二級毒品甲基安非他命、第三級毒品硝甲西泮及第四級硝西泮（以上毒品純度均＜1％，同上鑑驗書） 14 磚紅色錠劑 1包（毛重共77.1009公克） 同上 犯罪事實一 檢出第二級毒品甲基安非他命、第三級毒品甲基-N,N-甲基卡西酮、第四級毒品硝西泮（以上毒品純度均＜1％（同上鑑驗書） 15 花圖示包裝咖啡包 2包（毛重共8.85公克） 同上  檢出第三級毒品4-甲基甲基卡西酮、甲基-N,N-二甲基卡西酮（同上鑑驗書） 16 白色晶體（愷他命 5包（毛重共13.93公克） 同上 附表一編號8 檢出愷他命（驗前淨重12.6144公克，純質淨重12.4883公克，同上鑑驗書） 17 現金3萬2300元  同上 附表一編號1至7 附表一編號1至7所示各罪合併扣押之販毒所得 18 信封 1包 同上 附表一編號8  19 夾鏈袋 1袋 同上   20 K盤 2個 同上 附表一編號1至8  21 電子磅秤 2臺 同上   22 IPHONE手機（含門號0000000000號SIM卡1枚) 1支 黃○○ 與本案無關  23 自動繳回販毒所得新臺幣1萬100元（有繳款收據）  莊詠全 附表一編號1至7 附表一編號1至7之其餘犯罪所得（見查扣125號卷）